【裁判字號】    98,上更(一),14
【裁判日期】    980218
【裁判案由】    竊盜
【裁判全文】
臺灣高等法院臺中分院刑事判決      98年度上更(一)字第14號
上  訴  人
即  被  告  丙○○
上列上訴人因竊盜案件，不服臺灣彰化地方法院97年度易字第56
8號中華民國97年4月29日第一審判決（起訴案號：臺灣彰化地方
法院檢察署97年度偵字第2542號），提起上訴，經本院判決（97
年度上易字第1095號）確定後，因本院判決違背法令經最高法院
撤銷，本院更審判決如下：
    主  文
原判決撤銷。
丙○○竊盜，累犯，處有期徒刑肆月，扣案之棉質手套壹副、手
電筒壹支、鑰匙壹串均沒收；又踰越牆垣竊盜，累犯，處有期徒
刑玖月，扣案之棉質手套壹副、手電筒壹支、鑰匙壹串均沒收。
應執行有期徒刑壹年，扣案之棉質手套壹副、手電筒壹支、鑰匙
壹串均沒收。
    事  實
一、丙○○前因竊盜案件，經臺灣彰化地方法院以95年度易字第
    636號判決判處有期徒刑7月，嗣經本院駁回上訴確定，復經
    減刑減為有期徒刑3月15日，於民國96年7月24日執行完畢出
    監。詎仍不知悔改，猶意圖為自己不法之所有，攜帶手套、
    手電筒及鑰匙1串為作案工具，於97年3月15日16時許，行經
    乙○○之彰化縣和美鎮○○路143號住處前，見該處大門未
    上鎖，認有機可趁，即穿戴棉質手套及攜帶手電筒侵入前述
    住宅（無故侵入住宅部分，未據告訴），竊得新台幣2,600
    元現金、裝飾項鍊1條、玉墜子1個、金牌1面及領帶夾1個等
    物；另意圖為自己不法之所有，經由上開143號住處2 樓後
    方陽台翻牆潛入隔壁即彰化縣和美鎮○○路141號甲○○住
    處（無故侵入住宅部分，未據告訴），再開啟陽台紗門入內
    ，竊得美金145元、鑽石項鍊墜子1個及紀念金幣1枚等物，
    嗣經甲○○察覺有異，報警處理，經警在彰化縣和美鎮○○
    路117巷2號前逮獲丙○○，並扣得新臺幣現金2,600元、裝
    飾項鍊1條、玉墜子1個、金牌1面、領帶夾1個、美金145元
    、鑽石項鍊墜子1個、紀念金幣1枚（前開物品分經乙○○、
    甲○○領回），及丙○○所有供行竊上開財物所用之棉質手
    套1雙、鑰匙1串及手電筒1個等物。
二、案經彰化縣警察局和美彰化分局報請台灣彰化地方法院檢察
    署檢察官偵查起訴。
    理  由
一、上揭事實，業據上訴人即被告丙○○（下同）迭於警詢、偵
    查及原審、本院審理時坦承不諱，核與證人即被害人乙○○
    、甲○○於警詢及偵查時證述內容相符，復有被害人乙○○
    、甲○○出具之贓物認領保管單，及現場照片15紙附卷可參
    ，並有手套1副、手電筒1支、鑰匙1串扣案可佐。堪認被告
    前開自白與事實相符，足以採信。本件事證明確，被告犯行
    洵堪認定，應依法論科。
二、查本案設置於彰化縣和美鎮○○路143號2樓後方陽台與141
    號2樓後方陽台間之磚牆設施，並非設置於陽台週邊外緣，
    非為防範人員墬落而設；且該段磚牆高度達90公分至1公尺
    高（此業據證人甲○○於本院前審審理時到庭結證明確），
    上方復密集擺置盆栽，總高度幾近一般人之高度，有現場相
    片附原審卷第32頁可考；依其設置目的顯非僅單純為界標作
    用，而係具有防範外人逾越侵入之防盜功能甚明。核被告前
    揭侵入彰化縣和美鎮○○路143號，與逾越牆垣潛入彰化縣
    和美鎮○○路141號內竊取他人財物所為，分別係犯刑法第
    320條第1項竊盜罪及同法第321條第1項第2款踰越牆垣竊盜
    罪。其所犯上開2罪間，犯意各別，行為互殊，應分論併罰
    之。被告有如事實欄所載之犯罪科刑而經執行完畢情形，有
    臺灣高等法院被告前案紀錄表在卷可按，其受有期徒刑之執
    行完畢後，5年以內故意再犯本件有期徒刑以上之各罪，均
    為累犯，皆應依刑法第47條第1項之規定加重其刑。
三、原審以被告罪證明確，予以論罪科刑，固非無見，惟被告嗣
    後已與被害人乙○○、甲○○已達成和解，並獲得原諒，此
    有被告所提之彰化縣彰化市調解委員會調解書影本2件為證
    ，原審未及審酌此部分情形，容有未合。被告提起上訴，以
    其與被害人乙○○、甲○○已達成和解，並獲得原諒，請求
    從輕量刑等語，尚非無理由，自應由本院將原審判決予以撤
    銷改判。爰審酌被告素行不佳，前已有多次竊盜案件經法院
    判處罪刑，仍不悔改，再行竊盜2次，另衡以被告以棉質手
    套、手電筒、鑰匙為工具，用以竊取他人財物，顯有預謀，
    及犯罪之動機、手段，暨犯後之態度尚佳等一切情狀，分別
    量處如主文第2項所示之刑，並定其應執行之刑。又扣案之
    棉質手套1副、手電筒1支係供犯本案竊盜罪所用之物，鑰匙
    1串係供犯本件竊盜罪預備之物，均為被告所有，業據被告
    於偵查中供稱明確，爰依刑法第38條第1項第2款併予宣告沒
    收。
據上論結，應依刑事訴訟法第369條第1項前段、第364條、第299
條第1項前段，刑法第320條第1項、第321條第1項第2款、第47條
第1項、第38條第1項第2款、第51條第5款，刑法施行法第1條之1
，判決如主文。
本案經檢察官丁○○到庭執行職務。
中    華    民    國    98    年    2    月    18    日
            刑事第十一庭  審判長法  官  陳  朱  貴
                                法  官  郭  同  奇
                                法  官  何  志  通
以上正本證明與原本無異。
不得上訴。
                                書記官  高  麗  淇
中    華    民    國    98    年    2     月    18    日


司法院資訊處製作；財團法人民間司法改革基金會備份。
